臺灣高等法院刑事裁定　　　　　　　　　100年度抗字第565號
抗　告　人
即　受刑人　邱郁翔
上列抗告人因聲請定其應執行刑案件，不服臺灣板橋地方法院中
華民國100年5月11日裁定（100年度聲字第1792 號），提起抗告
，本院裁定如下：
    主  文
抗告駁回。
    理  由
一、聲請意旨略以：抗告人即受刑人邱郁翔（下稱受刑人）因違
    反毒品危害防制條例等2 罪，先後判決確定如附表所示，因
    依刑事訴訟法第477 條第1 項及刑法第53條、第51條第5 款
    規定，聲請定其應執行之刑等語。
二、原裁定以：按數罪併罰，有二裁判以上者，依刑法第51條之
    規定，定其應執行之刑；數罪併罰，分別宣告其罪之刑，宣
    告多數有期徒刑者，於各刑中之最長期以上，各刑合併之刑
    期以下，定其刑期，但不得逾30年，刑法第53條、第51條第
    5款分別定有明文。查受刑人邱郁翔因犯附表所示2罪，業經
    原審法院先後判處如附表所示之刑，並於如附表所示之日期
    分別確定在案，有本院被告前案紀錄表1 份及附表所列各該
    刑事判決在卷可稽，茲檢察官聲請定其應執行之刑，原審審
    核認聲請為正當，因以定其應執行之刑為有期徒刑8 月，如
    易科罰金，以新台幣1千元折算1日。經核尚無違誤。
三、抗告意旨略以：受刑人除犯如附表所載2 罪（即原審法院99
    年度9218號、100 年度簡字第2162號判決）外，另亦犯有原
    審法院100 年度簡字第2162號判決之案件，是原審僅就如附
    表所載2 罪定應執行刑，自有違誤，為此提起抗告，請求重
    新裁定應執行之刑云云。
四、本院經查：
(一)按應依刑法第50條、第53條規定定其應執行之刑者，由該案
    犯罪事實最後判決之法院之檢察官，聲請該法院裁定之，刑
    事訴訟法第477條第1項已有明定。因之，聲請定應執行刑應
    由最後事實審法院檢察署檢察官向該法院為之。是檢察官聲
    請定應執行刑之案件，法院就檢察官所聲請定應執行刑之各
    罪審核結果，認為均合於定應執行刑之要件而裁定確定，縱
    事後檢察官發現被告另犯未經其聲請定執行刑之他罪，而原
    聲請定應執行刑之各罪，其犯罪日期部分在被告另犯之他罪
    判決確定後，亦僅屬檢察官是否得再就該他罪聲請原法院裁
    定更定其應執行刑之問題，與判斷原定應執行刑之裁定是否
    違背法令無關，尚難執此謂原確定裁定違背法令。至檢察官
    倘應另行依法聲請裁定更定其應執行刑，則法院再為更定其
    應執行刑之裁定時，前定之執行刑裁定，當然失其效力。最
    高法院96年度台非字第198號判決意旨參照。
(二)本件受刑人除犯有於如附表所載之罪外，固另於99年11月21
    日1 時許犯有施用第2 級毒品罪，經原審法院以100 年度簡
    字第2162號判決判處有期徒刑5月，如易科罰金，以新台幣1
    千元折算1 日，有臺灣板橋地方法院檢察署99年度毒偵字第
    9265號簡易判決處刑書、原審法院100 年度簡字第2162號判
    決附卷可參，惟依上開判決意旨，聲請定應執行刑應由最後
    事實審法院檢察署檢察官向該法院為之，是定應執行刑之聲
    請主體應係最後事實審法院檢察署檢察官，而非受刑人，且
    法院就檢察官所聲請定應執行刑之各罪審核結果，認為均合
    於定應執行刑之要件而裁定確定，縱事後檢察官發現被告另
    犯未經其聲請定執行刑之他罪，而原聲請定應執行刑之各罪
    ，其犯罪日期部分在被告另犯之他罪判決確定後，亦僅屬檢
    察官是否得再就該他罪聲請原法院裁定更定其應執行刑之問
    題，是以本件原裁定以就最後事實審法院檢察署檢察官即臺
    灣板橋地方法院檢察署檢察官聲請就受刑人所犯如附表所載
    2 罪定其應執行刑，原審於審酌後，定其應執行刑為有期徒
    刑8 月，如易科罰金，以新台幣1千元折算1日，合於內部及
    外部限制，其裁定自屬合法。至受刑人另於99年11月21日1
    時許所犯施用第2 級毒品罪，雖亦在本件判決確定前即99年
    12月13日之前所犯，但僅屬檢察官是否得再就該他罪聲請原
    法院裁定更定其應執行刑之問題，尚不得以此即認原裁定違
    法。本件受刑人認其係犯3罪，應就此3罪定其行執行刑，原
    裁定僅就其中2 罪定其應執行刑，自有違誤，應撤銷重新裁
    定云云，尚無足採，其抗告意旨，執此指摘原裁定不當，為
    無理由，應予駁回。
據上論斷，應依刑事訴訟法第412條，裁定如主文。
中    華    民    國  100    年    6    月     27     日
                  刑事第十五庭  審判長法  官  沈宜生
                                      法  官  林明俊
                                      法  官  吳炳桂
以上正本證明與原本無異。
不得再抗告。
                                      書記官  劉育君
中    華    民    國   100    年    6     月    29    日